臺灣臺中地方法院刑事判決　　　　　　　 96年度易字第457號
公　訴　人　臺灣臺中地方法院檢察署檢察官
被　　　告　丑○○
　　　　　　　　　　（現羈押在臺灣臺中看守所）
上列被告因竊盜案件，經檢察官聲請簡易判決處刑（聲請案號：
95年度偵緝字第2700號），經本院臺中簡易庭認不宜以簡易判決
處刑，由本院刑事庭改依通常程序審理，經本院合議庭裁定改依
簡式審判程序審理，判決如下：
    主    文
丑○○連續竊盜，累犯，處有期徒刑肆月，如易科罰金，以銀元
參佰元即新臺幣玖佰元折算壹日。扣案之已抽銅線之電纜線皮壹
袋沒收。
    犯罪事實及理由
一、犯罪事實：丑○○前於民國90年間，因違反毒品危害防制條
    例案件，經本院以90年度易字第3414號判處有期徒刑4月確
    定；於91年間，復因違反毒品危害防制條例案件，經本院以
    91年度訴字第1331號判處有期徒刑10月確定，上開2案件經
    接續執行，於93年2月18日假釋付保護管束，於93年5月16日
    保護管束期滿執行完畢。詎仍不知悔改，基於意圖為自己不
    法所有之概括犯意，於如附表所示之時間、地點，利用該等
    處所已久未有人居住，大門已遭他人毀損之機會，連續徒手
    竊取戊○○等人所有之電纜線。得手後即將該等電纜線之外
    皮剝除，取出銅線，將該等銅線販賣予不知情位在臺中市○○路601之2號「全聚寶資源回收場」，得款花用。嗣經警於
    95 年7月20日16時這，在臺中市西屯區○○○街25巷19號查
    獲，並扣得已抽取銅線之電線皮1批。
二、證據名稱：
(一)、被告丑○○於警詢、偵查及本院審理時之自白。
(二)、被害人戊○○、任李瑞鳳（乙○○之妻）、盧占鰲（巳○○
    之夫）、劉錫輝（丙○○之女婿）、甲○○、張際榮（丙○○之子）、卯○○、魏沁萱（辰○○之女）、林欽榮（己○○○之子）、林張寶蓮（己○○○之媳）、寅○○○、連綿
    華（癸○○之女）、子○○、辛○○、壬○○、庚○○、丁○○於警詢中之指述。
(三)、扣案之已抽銅線之電纜線皮1袋可稽。
(四)、現場照片數張在卷足參。
三、查被告行為後，刑法業於94年2月2日修正公布，並自95年7
    月1日起施行。修正後刑法第2條第1項規定，已將新舊法律
    適用之「從新從輕」原則，改採「從舊從輕」原則，而此規
    定僅係規範行為後法律變更所生新舊法律比較適用之準據法
    ，並非實體刑罰法律，自不生行為後法律變更之比較適用之
    問題，應逕行適用新法第2條第1項之規定，為「從舊從輕」
    之比較。其次，刑法第56條「連續數行為而犯同一之罪名者
    ，以一罪論。但得加重其刑至二分之一」之規定，業於該次
    修法公布廢除，該條規定廢除後，原規定之數行為而犯同一
    之罪名者，除有接續犯之情形外，應按數罪併罰之原則論處
    ；而依修正施行後刑法第2條第1項之規定，經比較廢除前後
    刑法第56條之規定，廢除後之規定，顯然並未較有利於被告
    。再者，刑法第47條關於累犯之規定亦經修正，修正後刑法
    第47條第1項規定：「受徒刑之執行完畢，或一部之執行而
    赦免後，五年以內故意再犯有期徒刑以上之罪者，為累犯，
    加重本刑至二分之一。」，此與修正前刑法第47條規定：「
    受有期徒刑之執行完畢，或受無期徒刑或有期徒刑一部之執
    行而赦免後，五年以內再犯有期徒刑以上之罪者，為累犯，
    加重本刑至二分之一。」規定有所不同，亦即修正後刑法關
    於累犯之規定，其5年以內再犯之罪以故意犯為限，始應論
    以累犯，而舊法該條之規定並未區分行為人故意或過失；然
    本件被告前曾受有期徒刑之執行完畢，其前受有期徒刑之執
    行完畢後，係於5年以內故意再犯本件有期徒刑以上之罪，
    則不論依新舊法規定，均應論以累犯，亦即新舊法之規定，
    於本件尚無何者較為有利或不利於被告之情形。又修正前刑
    法第320條第1項竊盜罪，法定刑為得科銀元5百元以下罰金
    ，因罰金罰鍰提高標準條例第1項前段規定，提高為10倍，
    為得科銀元5千元以下罰金。而依修正後刑法施行法第1條之
    1規定：「（第1項）中華民國94年1月7日刑法修正施行後，
    刑法分則編所定罰金之貨幣單位為新臺幣。（第2項）94年1
    月7日刑法修正時，刑法分則編未修正之條文定有罰金者，
    自94年1月7日刑法修正施行後，就其所定數額提高為30倍。
    但72年6月26日至94年1月7日新增或修正之條文，就其所定
    數額提高為3倍」，及刑法第33條第5款修正為：「主刑之種
    類如下：五、罰金：新臺幣1千元以上，以百元計算之」等
    規定觀之，依修正後之法律，刑法第320條第1項竊盜罪所得
    科處之罰金刑最高額為新臺幣1萬5000元、最低額為新臺幣1
    千元，然依被告行為時即修正前刑法第33條第5款規定之罰
    金最低額銀元1元，並提高10倍計算，前開罰金刑，最高額
    為銀元5千元，最低額為銀元10元，若乘以3倍而換算為新臺
    幣，最高額雖與新法同為新臺幣1萬5000元，然最低額僅為
    新臺幣30元。因此，比較上述修正前、後之刑罰法律，自以
    被告行為時即修正前關於科處罰金刑之法律較有利於被告。
    綜合上述各條文修正前、後之比較，修正後之刑法各該規定
    既無較有利於被告之情形，則本件自應適用被告行為時之法
    律即修正前刑法之相關規定，予以論處。
三、核被告丑○○所為，係犯刑法第320條第1項之普通竊盜罪。
    被告先後多次竊盜犯行，時間緊接，方法相同，觸犯構成要
    件相同之罪名，顯係基於概括犯意為之，應依修正前刑法第
    56條連續犯之規定論以一罪，並依法加重其刑。又被告前於
    90年間，因違反毒品危害防制條例案件，經本院以90年度易
    字第3414號判處有期徒刑4月確定；於91年間，復因違反毒
    品危害防制條例案件，經本院以91年度訴字第1331號判處有
    期徒刑10月確定，上開2案件經接續執行，於93年2月18日假
    釋付保護管束，於93年5月16日保護管束期滿執行完畢，有
    臺灣臺中地方法院檢察署刑案資料查註紀錄表及臺灣高等法
    院被告前案紀錄表在卷可稽，其於受有期徒刑之執行完畢後
    ，5年內再犯本件有期徒刑以上之罪，為累犯，應依修正前
    刑法第47條規定，遞加重其刑。爰審酌被告素行非佳，又其
    年輕體健，仍圖思不勞而獲而竊取他人財物之動機、目的，
    又其犯罪之手段尚稱平和，所竊物品價值非鉅及犯罪所生危
    害尚非重大，其坦承犯行之犯後態度尚佳，暨其智識程度及
    生活狀況等一切情狀，量處如主文所示之刑，併諭知易科罰
    金之折算標準（被告行為後，刑法第41條第1項前段有關易
    科罰金折算之標準，業經總統於94年2月2日公布修正，自95
    年7月1日施行，由「得以一元以上三元以下折算一日，易科
    罰金」，並適用修正前罰金罰鍰提高標準條例第二條（現已
    刪除）之規定，提高為「得以新臺幣一千元、二千元或三千
    元折算一日，易科罰金」，且刪除「因身體、教育、職業、
    家庭之關係或其他正當事由，執行顯有困難者」之條件，依
    修正施行後刑法第2條第1項「行為後法律有變更者，適用行
    為時之法律。但行為後之法律有利於行為人者，適用最有利
    於行為人之法律」之規定，比較修正前後刑法第41條第1項
    前段之規定，修正後之規定，並未較有利於被告，故本件應
    適用被告行為時即修正前刑法第41條第1項前段及修正前罰
    金罰鍰提高標準條例第2條之規定，諭知易科罰金之折算標
    準，即應以銀元300元折算1日，經折算為新臺幣後，應以新
    臺幣900元折算1日，併予敘明）。
四、扣案之已抽銅線之電纜線皮1袋，係被告所有，因竊取本件
    電纜線所得之物，業據被告陳明在卷，應依刑法第38條第1
    項第3款之規定沒收。
據上論斷，應依刑事訴訟法第452條、第273條之1第1項、第299
條第1項前段、第310條之2，刑法第2條第1項前段、第56條（修
正前）、第320條第1項、第47條（修正前）、第38條第1項第3款
，罰金罰鍰提高標準條例第1條前段、修正前罰金罰鍰提高標準
條例第2條，現行法規所定貨幣單位折算新臺幣條例第2條，判決
如主文。
中　　華　　民　　國　　96　　年　　4 　　月　　26　　日
                        臺灣臺中地方法院刑事第五庭
                            法  官  劉麗瑛
上正本證明與原本無異。
如不服本判決，應於送達後10日內向本院提出上訴狀（須附繕本
），上訴於臺灣高等法院臺中分院。
                            書記官  王玟
中　　華　　民　　國　　96　　年　　4 　　月　　26　　日
附錄論罪科刑法條
刑法第320條第1項：
意圖為自己或第3人不法之所有，而竊取他人之動產者，為竊盜
罪，處5年以下有期徒刑、拘役或500元以下罰金。
【附表】
     ┌──┬─────┬────────┬────┬────────┐
     │編號│時間      │地點            │被害人  │竊得財物        │
     ├──┼─────┼────────┼────┼────────┤
     │ 1  │95年6月3日│臺中市○○路189 │戊○○  │電纜線1批       │
     │    │上午10時許│巷33號          │        │                │
     ├──┼─────┼────────┼────┼────────┤
     │ 2  │95年6月5日│臺中市○○路187 │乙○○  │電纜線1批       │
     │    │中午12時許│巷37號          │        │【價值新臺幣（下│
     │    │          │                │        │同）1000餘元】  │
     ├──┼─────┼────────┼────┼────────┤
     │ 3  │95年6月7日│臺中市○○路189 │巳○○  │電纜線1批       │
     │    │中午12時許│巷40號          │        │（價值1000餘元）│
     ├──┼─────┼────────┼────┼────────┤
     │ 4  │95年6月9日│臺中市○○路187 │丙○○  │電纜線1批       │
     │    │上午10時許│巷22號          │        │（價值1000餘元）│
     ├──┼─────┼────────┼────┼────────┤
     │ 5  │95年6月10 │臺中市○○路191 │甲○○  │電纜線1批       │
     │    │日中午12時│巷14號          │        │（價值1000餘元）│
     │    │許        │                │        │                │
     ├──┼─────┼────────┼────┼────────┤
     │ 6  │95年6月11 │臺中市○○路187 │丙○○  │電纜線1批       │
     │    │日中午12時│巷24號          │        │（價值1000餘元）│
     │    │許        │                │        │                │
     ├──┼─────┼────────┼────┼────────┤
     │ 7  │95年6月13 │臺中市○○路187 │卯○○  │電纜線1批       │
     │    │日下午16時│巷26號          │        │（價值1000餘元）│
     │    │許        │                │        │                │
     ├──┼─────┼────────┼────┼────────┤
     │ 8  │95年6月14 │臺中市○○路187 │辰○○  │電纜線1批       │
     │    │日下午16時│巷36號          │        │（價值1000餘元）│
     │    │許        │                │        │                │
     ├──┼─────┼────────┼────┼────────┤
     │ 9  │95年6月15 │臺中市○○路311 │己○○○│電纜線1批       │
     │    │日下午14時│巷空屋內        │        │（價值1000餘元）│
     │    │許        │                │        │                │
     ├──┼─────┼────────┼────┼────────┤
     │10  │95年6月16 │臺中市廣福巷311 │己○○○│電纜線1批       │
     │    │日上午11時│巷空屋內        │        │（價值1000餘元）│
     │    │許        │                │        │                │
     ├──┼─────┼────────┼────┼────────┤
     │11  │95年6月17 │臺中市逢甲巷9號 │寅○○○│電纜線1批       │
     │    │日下午14時│                │        │（價值2000元）  │
     │    │許        │                │        │                │
     ├──┼─────┼────────┼────┼────────┤
     │12  │95年6月22 │臺中市○○路189 │癸○○  │電纜線1批       │
     │    │日下午22時│巷27號          │        │（價值1000元）  │
     │    │許        │                │        │                │
     ├──┼─────┼────────┼────┼────────┤
     │13  │95年6月25 │臺中市○○路189 │子○○  │電纜線1批       │
     │    │日中午12時│巷35號          │        │（價值1000餘元）│
     │    │許        │                │        │                │
     ├──┼─────┼────────┼────┼────────┤
     │14  │95年6月26 │中部科學園區污水│辛○○  │電纜線1批       │
     │    │日下午14時│處理廠旁土地公  │        │（價值1000餘元）│
     │    │許        │廟              │        │                │
     ├──┼─────┼────────┼────┼────────┤
     │15  │95年6月28 │臺中縣大雅鄉上山│壬○○  │電纜線1批       │
     │    │日下午16時│五路18巷口土地公│        │（價值2000餘元）│
     │    │許        │廟              │        │                │
     ├──┼─────┼────────┼────┼────────┤
     │16  │95年6月29 │臺中市○○路○段 │庚○○  │電纜線1批       │
     │    │日中午12時│258號旁停車場空 │        │（價值1000餘元）│
     │    │許        │地              │        │                │
     │    │          │                │        │                │
     ├──┼─────┼────────┼────┼────────┤
     │17  │95年6月30 │臺中市○○路189 │丁○○  │電纜線1批       │
     │    │日下午15時│巷28號          │        │（價值1000餘元）│
     │    │許        │                │        │                │
     └──┴─────┴────────┴────┴────────┘
